Finding Aid for Henry Stephen Lucas collection, 1846-1930
Bentley Historical Library, University of Michigan
Henry Stephen Lucas collection 1846-1930
Lucas, Henry Stephen, 1889-1961.
851749 mf 511c-mf 513c; Aa 1
Professor of history at the University of Washington. Manuscripts, pamphlets, maps, pictures, newspapers, and other materials dealing with the Dutch migration to America collected for his book Netherlanders in America.
3 microfilms
1 folders
Bentley Historical Library, University of Michigan
The microfilm was donated by Henry S. Lucas (donor no. 3535 ) in 1959.
No further additions to the papers are expected.
The collection is open to research.
Henry S. Lucas was born and raised near Holland, Michigan. He attended the Universities of Leiden and Ghent. He received his A.B. from Olivet College (1913) and his doctorate from the University of Michigan (1921). He taught history at the University of Washington and has written several books and articles on the medieval history of the Low Countries. In 1955, he published Netherlanders in America; Dutch Immigration to the United States and Canada, 1789-1950.
The Lucas collection consists of manuscripts, pamphlets, maps, pictures, newspapers, and other materials dealing with the Dutch migration to America collected for his book Netherlanders in America.
Subjects:
Dutch Americans.; United States--Emigration and immigration.; Holland (Mich.); Netherlanders in America.; University of Washington.; Netherlands--Emigration and immigration.; Immigrants--United States.
- Source material for book Netherlanders in America
  - Haagsma, Broer Baakes. Lotgevallen van den Heer O.H. Bonnema en zijne Togtgenooten, op reis uit Friesland naar de Vereenigde Staten van Noord-Amerika. Harlingen: S. Houtsma, [ 1853 ]. 40 p. (Reel 1)
    (map called for is missing; original of title located at the State Historical Society of Wisconsin)
  - Mastheads, sample pages, and advertisements from various publications
    (location of originals unknown)
    - De Grondwet, Holland, Michigan, December 23, 1873 (Reel 1)
    - De Hollander, Holland, Michigan, April 21, 1875 (Reel 1)
    - De Wachter, Grand Rapids, Michigan, January 26, 1882 (Reel 1)
    - Pella's Weekblad, Pella, Iowa, January 19, 1869 (Reel 1)
  - Eijk, Hendrik Van [also spelled Eyck] Dagboek mijner lotgevallen en ontmoetingen beginnende met de reis naar de Vereenigde Staten van Noord-Amerika. Amsterdam, 1 Mei 1847 [-1856]. 95 p. (Reel 1)
    (original at Netherlands Museum, Holland, Michigan)
  - Van Raalte, Albertus Christiaan [et al.] De Toestand der Hollandsche Kolonisatie in den Staat Michigan, Noord-Amerika, in het Begin van hel Jaar 1849 Medegedeeld in drei Brieven van A.C. Van Raalte, C. Vander Meulen, en S. Bolks, van C.G. DeMoen; Waar achter volgteen Brief van G. Baay uit Alto, Staat Wisconsin, aan Zijne Vrienden in Nederland. Amsterdam: Hoogkamer & Compe., 1849. 39 p. (Reel 1)
    (original at State Historical Society of Wisconsin)
    (See Reel 3 for another copy with 2 folded maps)
  - Brummelkamp, Anthony. Stemmen uit Noord-Amerika, met een begeleidend woord. Amsterdam: Hoogkamer & Compe., 1847. 96 p. (Reel 2)
    (location of original unknown)
  - Brummelkamp, Anthony. Holland in Amerika, of de Hollandsche Kolonisatie in den Staat Michigan. Arnhem: J.W. Swaan, 1847. 43 p. (Reel 2)
  - Pelmulder, Jelle. Eenvoudige maar zeer Belangrijke Brieven uit Noord-Amerika. Dockum: A. Schaafsma, 1859. 107 p. (Reel 2)
    (from the New York Public Library)
  - Sipma, Sjoerd Aukes. Belangrijke Berigten uit Pella, in de Vereenigde Staten van Noord-Amerika, of Tweede Brief van Sjoerd Aukes Sipma van daar Geschreven aan de Ingezetenen van Bornwerd. Dockum: Wed. B. Schaafsma 1849. 26 p. (Reel 2)
  - Four portraits and pictures of buildings (Reel 2)
    (origin unknown)
  - Front page of newspapers
    - Hollender, Holland, Michigan, 4 January 1851 (Reel 2)
    - De Nederlander, Kalamazoo, Michigan, 20 August 1852. (Reel 2)
  - Warner, Joseph. Bird's eye view of Zeeland, Michigan, 1907. [s.l.: s.n.] 1907. 1 perspective view (Reel 2)
  - Morse, Darius D. Bird's eye view of Holland, Michigan, 1875 destroyed by fire October 1871. Chicago: Chas. Shober & Co., 1875. 1 perspective view (Reel 2)
    (original in the Netherlands Museum, Holland, Michigan)
  - Picture of log cabin (Reel 2)
  - [Nollen, Jan] De Hollanders in Jowa: Brieven uit Pella, van een Gelderschman. Arnhem: D.A. Thieme, 1858. 189 p. (Reel 2)
  - Notes taken during an interview with Mr. Theodore Koch September 11, 1934. 14 p., typescript (Reel 3)
  - Koch, Theodore F. Abbreviated description of my life. 1930. 79 p, typescript (Reel 3)
    (original in the Minnesota Historical Society)
  - Brummelkamp, Anthony, and Albertus Christiaan Van Raalte. Landverhuizing, of Waarom Bevorderen Wijde Volksverhuizing en wel naar Noord-Amerika en niet naar Java? Amsterdam: Hoogkamer & Compe., 1846. 56 p. (Reel 3)
  - Picard, H., ed. Belangrijke Berigten uit Noord-Amerika. Amsterdam: Hoogkamer& Compe., 1847. 28 p. (Reel 3)
  - Berkhout, January Brief uit Noord-Amerika. Amsterdam: G. Van Peursem, 1839. 28 p. (Reel 3)
  - Reglement der Zeeuwsche Vereeniging ter Verhuizing naar de Vereenigde Staten van Noord-Amerika. Goes: Wed. C.W. DeJonge, 1847. 15 p. (Reel 3)
  - Nederlandsche vereeniging ter Verhuizing naar de Vereenigde Staten van Noord-Amerika. [Amsterdam?: Hoogkamer & Compe,?, 1846 or 1847 ]. 14 p. (Reel 3)
  - Kuiper, Roelof T. Eene Stem uit Amerika over Amerika. Groningen: G.J. Reits, 1881. 148 p. (Reel 3)
  - Scholte, Henricus Petrus. Tweede Stem uit Pella. 's Bosch: H. Palier en Zoon, [ 1848 ]. 35 p., 2 folded maps (Reel 3)
  - Scholte, Henricus Petrus. Eene Stem uit Pella. Amsterdam: Hoogkamer & Compe., 1848, 63 p., 2 folded maps (Reel 3)
  - Baay, Gerrit. Is het vertrek der Geloovigen in Nederland naar Noord-Amerika een Werk van God, of uit den Booze? of de Geest der Zedige Bedenkingen, Omtrent het Vertrek der Geloovigen in Nederland naar Noord-Amerika, Beproefd aan de Heilige Schrift. Amsterdam: Hoogkamer & Compe., 1847. 41 p. (Reel 3)
  - Remeeus, Johannes. Kort journaal van onze reize uit Heidelburg, Provintie Zeeland Koningryk der Nederlanden, naar Milwaukee in den Staat Wisconsin in Noord-Amerika in het jaar 1854. [1861 [51] p. (Reel 3)
  - Broek, Theodorus Johannes Van den. Reize naar Noord-Amerika, Plaatselijke Beschrijving en Bijzonderheden Gedurende mijn zeventienjarig Verblijf aldaar benevens: Reis-en andere Kosten, Welk Land het Gezondste en het Voordeeligste is om te Bewonen ... Amsterdam: C.L. van Langenhuysen, 1847. 52 p. (Reel 3)
    (original owned by Rev. J.W. DeVries, Holy Cross Rectory, Bay Settlement, Wisconsin)
  - Van Raalte, Albertus Christiaan ... [et al.] De Toestand der Hollandsche Kolonisatie in den Staat Michigan, Noord-Amerika, in het Begin van het Jaar 1849 Medegedeeld in drei Brieven van A.C. Van Raalte, C. Van der Meulen, en S. Bolks, aan C.G. DeMoen; Waar achter volgt een Brief van G. Baay uit Alto, Staat Wisconsin, aan zijneVrienden in Nederland. Amsterdam: Hoogkamer & Compe., 1849. 39 p. 2 folded maps (Reel 3)
    (location of original unknown; Part of film is out of focus. See Reel 1 for a better copy)
  - Malsen, A van. Achttal Brieven mijner Kinderen, uit de Kolonie Holland in Amerika, eenige Aantee keningen en een Nagevoegd Woord. Zwijndrecht: J. Boden, 1848. iv, 50 p. (Reel 3)
    (original in Burton Historical Collection, Detroit Public Library)
  - Versteeg, Dingman. De Pelgrim-Vaders van het Westen: eene Geschiedenis van de Worstelingen der Hollandsche Nederzettingen in Michigan, benevens eene Schets van de Stichting der Kolonie Pella in Iowa. Grand Rapids, Michigan: C.M. Loomis & Co., 1886. 209 p. (Reel 3)
  - Papers, Photostatic copies (Folder 1)